臺灣花蓮地方法院刑事判決　　　　　　　　　　　　　九十一年度易字第二三四號
　　公　訴　人　臺灣花蓮地方法院檢察署檢察官
　　被　　　告　乙○○
右列被告因竊盜案件，經檢察官提起公訴（九十一年度偵續一字第七號），本院判決
如左：
    主  文
乙○○攜帶兇器竊盜，處有期徒刑陸月，如易科罰金，以參佰元折算壹日。
    事  實
一、乙○○意圖為自己不法之所有，於九十年十月二十日上午九時許，在花蓮縣吉安
    鄉仁安村海濱九十號旁空地，持現場客觀上可作為兇器使用之石頭，將甲○○所
    有之膠筏船身砸毀後，竊取固定膠筏之金屬支架四個，並以其所有之車牌號碼Ｑ
    四─七四九二號自用廂型車載回位於花蓮縣吉安鄉光華村光華七十二之一號住宅
    後院藏置。嗣因被在現場附近之丙○○發覺並記下車號告知甲○○後，報警循線
    於同年月二十八日下午四時三十分許，在上址查獲乙○○並起出上開金屬支架四
    個。
二、案經被害人甲○○訴由花蓮縣警察局吉安分局報告臺灣花蓮地方法院檢察署檢察
    官偵查起訴。
    理  由
一、訊據被告乙○○矢口否認右揭竊盜犯行，辯稱：伊是資源回收業者，並未以石頭
    破壞竹筏，伊當時以為支架是沒有人要的，就順手把它撿起來，帶回去準備變賣
    云云。惟查，右揭事實，業據被害人甲○○於警訊時及偵審中指述綦詳，並經證
    人丙○○到庭結證明確（九十年度偵續字第一一號卷三十三頁反面、四十一頁反
    面），復有贓證物品認領保管收據乙紙及現場照片多幀附卷可稽。且被害人甲○
    ○陳稱系爭竹筏原即置放該處，俟機下海捕魚，而依卷附照片竹筏外觀並非老舊
    ，仍存有一定之價值，顯非他人拋棄之物，倘任何以資源回收者自居即可自由判
    斷決定何者為「廢棄物」，任取他人置於路旁或空地之物而不受規範，豈不「以
    資源回收之名，行竊取他人財物之實」，恐非資源回收之本意，反使他人財產遭
    受侵害。又系爭支架係新拆的痕跡，業經證人黃榕仙證述屬實（前揭卷二十二頁
    反面），苟該等支架係遭他人破壞，何以未被破壞者取走而仍置於附近草地，始
    由被告認為仍有價值而拾走？再被害人甲○○陳稱前往被告處所查看之際，適見
    被告要用火將塑膠管燒軟折一個彎度做膠筏（前揭卷二十三頁反面、四十四頁反
    面），足見被告取走金屬支架並非為了變賣。綜上所述，上開金屬支架四個並非
    廢棄物，且被告係為製作膠筏而以石塊砸毀被害人所有之膠筏後逕行取走等情至
    為灼然，所辯不足採信，犯行堪以認定。
二、核被告乙○○所為，係犯刑法第三百二十一條第一項第三款加重竊盜罪。爰審酌
    被告素行尚佳及其犯罪之手段、目的、所得財物尚屬輕微及犯罪後之態度不佳等
    一切情狀，量處如主文所示之刑，並諭知易科罰金之折算標準。犯罪用之石頭係
    現場取用之物，且作案後仍留置於現場，並未扣案（前揭卷四十二頁反面），被
    告顯無占為己有之意思，爰不另為沒收之諭和。
三、據上論結，應依刑事訴訟法第二百九十九條第一項前段，刑法第三百二十一條第
    第三款、第四十一條第一項前段，罰金罰鍰提高標準條例第一條前段、第二條，
    判決如主文。
本案經檢察官黃怡君到庭執行職務
中      華      民      國    九十一    年      九    月    二十三      日
                              臺灣花蓮地方法院刑事庭
                                  法  官  湯  文  章
右正本證明與原本無異。
如對本判決不服，應於送達後十日內，向本院提出上訴狀。（應抄附繕本）告訴人或
被害人如對於本判決不服者，應具備理由請求檢察官上訴，其上訴期間之計算係以檢
察官收受判決正本之日期為準。
                                  法院書記官
中      華      民      國    九十一    年      九      月     二十四   日
附錄本判決論罪之法律條文
刑法第三百二十一條第一項第三款：
犯竊盜罪而有左列情形之一者，處六月以上、五年以下有期徒刑：
第三款  攜帶兇器而犯之者。
